# 集团多家二级子公司共同持股三级子公司股权的并表问题

提问人：sunyulu 时间：2019-12-06 06:30:19
集团下属 A、B、C 三家二级子公司，现三家子公司共同出资设立一家三级子公司，持股比例分别为 40%、30%、30%。董事会设三名董事，各股东各派一名董事，公司经营决策要过半数通过。这样各家均不能家三级子公司纳入合并财务报表，请问陈老师，对于上述三级子公司，能否根据公司的管理模式，将三级子公司指定让某一二级子公司纳入合并财务报表?

回答人：chenyiwei
对这种情况，可由各方共同的母公司从中协调，指定其中一个股东（一般是持股比例最大的，或者业务上与该三级子公司关系最密切的）受托行使其他两个股东的表决权，由该受托方作为子公司管理，并纳入该受托方的合并报表范围。与此同时，其他股东继续保留分红权等财产权利，但不再对该三级公司具有重大影响，其他股东将其对该三级公司的投资作为金融资产核算。